臺灣高等法院臺中分院交通事件裁定　　 96年度交抗字第951號
抗　告　人
即受處分人　甲○○
上列抗告人因聲明異議案件，不服臺灣彰化地方法院中華民國96
年9月12日所為裁定（96年度交聲字第637號）提起抗告，本院裁
定如下:
    主  文
抗告駁回。
    理  由
一、聲請異議意旨及抗告略以：抗告人即受處分人（以下簡稱抗
    告人）甲○○於民國96年7月23日20時45分許，在彰化縣埤
    頭鄉○○村○○路548號前經警攔查，測得呼氣酒精濃度為
    0.35mg/l，惟伊並未喝酒，要求重測，未被接受，3小時後
    ，抗告人復至國立台灣大學醫學院附設醫院雲林分院（下稱
    台大醫院雲林分院）急診室測量血液中酒精濃度，測量結果
    為0，本案酒精測定儀器有誤。而且，事隔3小時呼氣酒精濃
    度要從0.35mg/l代謝至「0」，其機率微乎其微。抗告人絕
    無酒醉駕車情事，原處分機關據以裁罰，抗告人不服，為此
    ，為此聲明異議，並對原審裁定駁回異議不服提起抗告云云
    。
二、原審裁定以：按汽車駕駛人，駕駛汽車經測試檢定酒精濃度
    超過規定標準，處新台幣1萬5千元以上6萬元以下罰鍰，並
    當場移置保管該汽車及吊扣其駕駛執照1年；因而肇事致人
    受傷者，並吊扣其駕駛執照2年；致人重傷或死亡者，吊銷
    其駕駛執照，並不得再考領；汽車駕駛人飲用酒類或其他類
    似物後其吐氣所含酒精濃度超過每公升0.25毫克或血液中酒
    精濃度超過百分之0.05以上者，不得駕車，道路交通管理處
    罰條例第35條第1項第1款、道路交通安全規則第114條第2款
    有明文規定。再按呼氣酒精測試器及分析儀之檢定合格有效
    期間為1年，自附加檢定合格印證之日起至附加檢定合格印
    證月份之次月始日起算1年止。但屬呼氣酒精測試器者，於
    檢定合格有效期間內達1,000次者，亦視同屆滿檢定合格有
    效期間，呼氣酒精測試器及分析儀檢定檢查技術規範第3項
    第12點定有明文。查，本件酒精測定儀器於95年10月20日經
    經濟部標準檢驗局檢定合格，本件測量時使用次數為274次
    ，有彰化縣警察局北斗分局96年9月6日函暨所附酒精測定紀
    錄單、呼氣酒精測定器檢定合格證書在卷可佐，是本件儀器
    已合乎前揭法規要求之合格標準，應認功能正常。次查，抗
    告人於96年7月23日20時45分許於彰化縣埤頭鄉由員警測量
    呼氣酒精濃度達0.35mg/l，此有彰化縣警察局舉發違反道路
    交通管理事件通知單1紙在卷可參，抗告人於當日23時39分
    始至台大醫院雲林分院檢測血液中酒精濃度，測量結果為0
    一情，有台大醫院雲林分院96年8月21日函覆暨病患檢驗檢
    查報告查詢作業1紙可憑，則抗告人第2次施以酒精測定之時
    間距第1次測量時間已達約3個小時。而依酒精於人體內代謝
    之速率，血液中酒精排除（代謝）率每小時為10至40mg/dL
    ，（抗告人被查獲時）呼氣值酒精濃度0.35mg/L換算為血液
    酒精濃度為70mg/dL（0.35mg/L×200＝70mg/dL），此有內
    政部警政署法醫室主任石台平之報告書1紙在卷可參（見原
    審卷第23頁），則（自警方蒐證呼氣酒精濃度）經過3小時
    後，酒精濃度確有可能代謝至0，是尚難以抗告人時隔3小時
    之後所為之血液測量資料即認定本件酒精測定儀器有誤。綜
    上，本件測定儀器既經檢驗合格，異議人無法提出確切反證
    指證本件測定儀器有誤，應認該儀器功能正常。則該儀器功
    能正常下所測得異議人呼氣酒精濃度為0.35mg/L（原審誤載
    為0.35ml/g），則原處分機關據此裁罰，核無不合。原審因
    認抗告人之異議，並無理由，裁定駁回，經核並無不當。抗
    告人抗告意旨，仍執陳詞，空言指摘原裁定不當，為無理由
    ，應予駁回。
三、據上論斷，應依道路交通案件處理辦法第26條，刑事訴訟法
    第412條，裁定如主文。
中　　華　　民　　國　　96　　年　　10　　月　　31　　日
            交通法庭    審判長法　官  羅  得  村
                              法　官　張　靜　琪
                              法　官　陳　宏　卿
上列正本證明與原本無異。
不得再抗告。
                              書記官  周　巧　屏
中　　華　　民　　國　　96　　年　　10　　月　　31　　日
